【裁判字號】    89,易緝,99
【裁判日期】    890523
【裁判案由】    竊盜
【裁判全文】
臺灣高雄地方法院刑事判決                          八十九年度易緝字第九九號
    公  訴  人  臺灣高雄地方法院檢察署檢察官
    被      告  甲○○
右列被告因竊盜案件，經檢察官提起公訴（民國八十八年度偵字第一六一號），本院
判決如左：
    主  文
甲○○竊盜，處拘役貳拾日，緩刑貳年。
    事  實
一、甲○○民國（以下同）於八十七年十月下旬，借住於其友人乙○○之租屋處，即
    高雄市○○區○○路一八八號三樓之十。嗣因許女所帶之狗太吵且隨處大、小便
    ，劉女乃要求其搬離。同年十一月六日下午，許女竟趁劉女熟睡之際，意圖為自
    己不法之所有，竊取劉女所有之行動電話一支、數目不詳之衣服及口紅一只後，
    搬離該處。俟劉女當日下午六時許甦醒，乃發覺上情，並於同年月九日報警處理
    。
二、案經被害人乙○○訴由高雄市政府警察局三民第二分局移送台灣高雄地方法院檢
    察署檢察官偵查起訴。
    理  由
一、訊據被告甲○○矢口否認有右揭犯行，辯稱：乙○○向伊借錢一萬餘元，乃將本
    件手機質押予伊作為抵債之用，至於衣服及口紅均係乙○○送伊云云。惟查（一
    ）被告犯行業經告訴人乙○○於警訊、偵查及本院審理中指述不移，且本件行動
    電話等物品確係被告取走，亦為被告所不否認。（二）按告訴人同意被告借住其
    住處十幾日，足見二人交情不淺。嗣後雖因被告所帶之狗太吵且隨處大、小便，
    乃要求被告搬離，然雙方並未不歡而散等情，同為告訴人與被告陳明在卷。以告
    訴人與被告之交情，及被告當時尚借住於告訴人處之事實觀之，縱告訴人有向被
    告借款萬餘元，金額非大，衡諸常理，應無將行動電話質押予被告抵債之必要。
    且有關借錢一節，已經告訴人堅決否認，被告亦無法提出其他証人或証據以實其
    說，被告此部份辯詞自非可採。（三）告訴人同意被告借住於其住處，直至被告
    搬離雙方仍未不歡而散等事實已如上述，告訴人與被告既係交情匪淺，若如被告
    所辯，衣服、口紅均為告訴人所送，雙方既無任何糾紛，告訴人應無於被告搬離
    後第三日，即同年月九日報警誣指被告竊取本件物品之動機。故告訴人指述應屬
    可信。此外復有被告竊得之行動電話扣案可為佐証。綜上所述，被告所辯顯非可
    採，其犯行事証明確，洵堪認定。
二、核被告所為，係犯刑法第三百二十條第一項之竊盜罪。茲審酌被告所竊物品價值
    尚微及犯後仍虛詞狡辯，態度不佳等一切情狀，量處如主文所示之刑。又查被告
    前未曾受有期徒刑以上刑之宣告，經此次科刑後，當知警惕，應無再犯之虞，本
    院認被告所受之宣告刑，以暫不執行為適當，併予宣告緩刑二年。
據上論斷，應依刑事訴訟法第二百九十九條第一項前段，刑法第三百二十條第一項、
第七十四條第一款，罰金罰鍰提高標準條例第一條前段，判決如主文。
本案經檢察官王啟明到庭執行職務。
中      華      民      國    八十九    年    五      月     二十三    日
                                臺灣高雄地方法院刑事第七庭
                                    法  官  蔡  國  卿
右正本證明與原本無異。
如不服本判決，應於判決送達後十日內，向本院提出上訴狀。
                                    書記官  邱  靜  銘
中      華      民      國    八十九    年     五      月     三十一   日
附錄本判決論罪之法條
刑法第三百二十條第一項：
意圖為自己或第三人不法之所有，而竊取他人之動產者，為竊盜罪，處五年以下有期
徒刑、拘役或五百元以下罰金。


司法院資訊處製作；財團法人民間司法改革基金會備份。
